臺灣嘉義地方法院刑事判決　　　　　　　　　　　　　九十一年度易字第一八七號
　　公訴人　臺灣嘉義地方法院檢察署檢察官
　　被　告　丁○○
右列被告因公共危險等案件，經檢察官聲請簡易處刑（九十一年度偵字第八七三號）
，本院審理後認有刑事訴訟法第四百五十一條之一第四項但書第三款情形，改依通常
程序審理，判決如左：
    主  文
丁○○服用酒類，不能安全駕駛動力交通工具而駕駛，處拘役參拾日，如易科罰金，
以佰元折算壹日；又以加害生命之事，恐嚇他人致生危害於安全，處拘役參拾日，
如易科罰金，以佰元折算壹日。應執行拘役伍拾日，如易科罰金，以佰元折算壹
日。
被訴毀損罪部分公訴不受理。
    事  實
一、丁○○於民國（下同）九十一年一月二十三日凌晨一時許，在嘉義縣中埔鄉○○
    村○○路○段五六六之十八號丙○○經營之「星光卡拉ＯＫ」店內飲酒後，已不
    能安全駕駛動力交通工具，竟仍於同日凌晨三時許，因不滿遭丙○○勸說勿再飲
    酒，且營業時間將至等語，遂憤而離去，並駕駛車牌號碼Ｃ六─六四三六號自小
    貨車，侯於屋外。俟同日凌晨三時三十分，甲○○駕駛丙○○所有之車牌號碼Ｄ
    七─０三六三號自小客貨車，搭載丙○○、戊○○及乙○○等人，由東往西方向
    ，行經「星光卡拉ＯＫ」店前，欲行迴轉之際，丁○○竟基於毀棄損壞之犯意，
    駕車衝撞甲○○所駕駛之自小客貨車左側車身三次，致該自小客貨車之左側車身
    毀損，足生損害訴所有人丙○○（業據撤回告訴）。嗣丁○○在中山路五段五六
    六之一號前，為警查獲後，於同日凌晨三時三十二分，當場測得其呼氣酒精濃度
    為每公升０．四八毫克。隨後解送中埔分局頂六派出所時，竟又另行基於恐嚇危
    害安全之犯意，於同日凌晨四時許，在該派出所內，對同在派出所內之甲○○等
    人稱：「你們四人要注意一點，要給你們死！」等語，致甲○○等人心生畏怖。
二、案經甲○○、丙○○訴由嘉義縣警察局中埔分局報告報告臺灣嘉義地方法院檢察
    署檢察官偵查起訴。
    理  由
一、訊據被告丁○○坦承於前揭時地酒後已有反應遲緩，踩踏油門可能過快之情形下
    ，猶駕車撞擊告訴人所駕駛之自小客貨車，但因酒醉不知有無出言恐嚇等語。經
    查，被告於酒後已有反應遲緩、多話，踩踏油門可能過快之不能安全駕駛狀態，
    為被告自承在卷，並有觀察紀錄表一紙等附卷可稽。參諸國、美國之認定標準，
    人體呼氣酒精濃度如已達每公升０．四毫克，其肇事率即為一般常人之六倍；又
    一般人呼氣酒精濃度如在每公升０．二三八毫克至０．四七六毫克間，即有肌肉
    協調能力受損、反應遲鈍之症狀，有卷附中央警察大學蔡中志研製「酒精濃度與
    肇事率之關係」、駱宜安所著刑事鑑識學第三九二頁人體呼氣酒精濃度與症狀表
    可稽。本件被告於前揭時、地為警所進行呼氣酒精濃度測試為每公升０．四八毫
    克，有嘉義縣警察局中埔分局人體呼氣酒精濃度測試單一紙在卷可佐，雖未達實
    務上所認定之一般性不能安全駕駛標準，惟被告既自承於前開時、地，酒後已不
    能安全駕駛，復有多話之客觀事實，並佐以上揭科學論據，顯可認已達不能安全
    駕駛動力交通工具甚明，其所犯公共危險罪行，洵堪認定。次查被告於九十一年
    一月二十三日凌晨四時許，為警解送至中埔分局頂六派出所內時，曾對同在派出
    所內之告訴人甲○○等四人稱：「你們四人要注意一點，要給你們死！」等語，
    此據證人即本案處理員警閻建中於偵查中結證屬實，核與告訴人甲○○、林善美
    、證人戊○○等三人於警詢及偵查中指述約致相符，被告於審理中亦坦承可能酒
    後亂喊等情，是被告所為恐嚇他人致生危害安全之犯行，亦堪認定。
二、核被告所為，係犯刑法第一百八十五條之三公共危險及第三百零五條之恐嚇罪。
    而被告以加害生命之事，同時恐嚇甲○○、丙○○、戊○○及乙○○致生危害於
    安全，係一行為觸犯四恐嚇罪，為想像競合犯，應從一重罪處斷。且所犯二罪，
    犯意各別，行為亦殊，應予分論並罰。爰審酌被告酒後駕車衝撞他人，又出言恐
    嚇，態度惡劣，惟其並未有前科紀錄，恐嚇被害人之手段、所造成被害人之恐懼
    程度、犯後尚大致坦承犯行、及事後已與被害人等和解等一切情狀，各量處如主
    文所示之刑，並定其應執行刑及諭知易科罰金之折算標準，以示警懲。
三、本件被告所涉毀損罪部分如前所載，按告訴乃論之罪，告訴人於第一審辯論終結
    前，得撤回告訴，又其告訴經撤回者，法院應諭知不受理之判決，刑事訴訟法第
    二百三十八條第一項，及第三百零三條第三款定有明文。本件被告因毀損案件，
    經檢察官提起公訴，認為係犯刑法第三百五十四條之罪嫌，依同法第三百五十七
    條之規定須告訴乃論，茲據告訴人丙○○於本院審理中，聲請撤回告訴，有撤回
    告訴狀可按，依照前開法條之規定，自應諭知不受理。
據上論斷，應依刑事訴訟法第二百九十九條第一項前段、第三百零三條第三款，刑法
第一百八十五條之三、第三百零五條、刑法第五十五條、第五十一條第六款、第四十
一條第一項前段，罰金罰鍰提高標準條例第一條前段、第二條，判決如主文。
本案經檢察官游悅晨到庭執行職務。
中      華      民      國    九十一      年      四    月    二十九    日
                                  臺灣嘉義地方法院刑事第一庭
                                        法  官  林  世  芬
右正本證明與原本無異。
如不服本判決，應於判決送達後十日內向本院提出上訴狀( 應附繕本 )。
中      華      民      國    九十一      年      四    月    二十九    日
                                        書記官  王  佩  湘
附錄本判決論罪法條全文
刑法第一百八十五條之三：「服用毒品、麻醉藥品、酒類或其他相類之物，不能安全
駕駛動力交通工具而駕駛者，處一年以下有期徒刑、拘役或三萬元以下罰金。」
刑法第三百零五條：
以加害生命、身體、自由、名譽、財產之事，恐嚇他人致生危害於安全者，處二年以
下有期徒刑、拘役或三百元以下罰金。
